臺灣高等法院高雄分院刑事裁定　　　　　100年度抗字第216號
抗　告　人　臺灣屏東地方法院檢察署檢察官
受　刑　人　左鎮魁
上列抗告人因聲請單獨宣告沒收案件，不服臺灣屏東地方法院中
華民國100 年7 月29日裁定（100 年度聲字第1057號），提起抗
告，本院裁定如下：
    主  文
原裁定撤銷。
扣案之第二級毒品甲基安非他命柒包（驗後淨重分別為參陸點柒
捌參公克、貳點捌柒公克、零點壹貳柒公克、零點壹肆公克、零
點壹參柒公克、零點參零壹公克、零點壹伍肆公克），均沒收銷
燬。
    理  由
一、本件抗告意旨略以：本件受刑人左鎮魁（下稱受刑人）所涉
    販賣第二級毒品案件，經臺灣屏東地方法院檢察署檢察官以
    97年度偵字第2643號提起公訴，並經最高法院以99年度台上
    字第1303號判決有罪確定在案，惟扣案之甲基安非他命7 包
    未予宣告沒收，縱被告可能另涉持有第二級毒品罪嫌，然被
    告於本件為警查獲同時，因施用第二級毒品甲基安非他命犯
    行，另經臺灣屏東地方法院以97年度訴字第698 號判決有罪
    確定在案，則被告持有第二級毒品之犯行，應為施用第二級
    毒品之犯行所吸收，而無庸另行追訴，是本件扣案之第二級
    毒品甲基安非他命，自應予以單獨宣告沒收，然原審疏未審
    酌及此，遽為駁回聲請，自有未洽。爰依法提起抗告，請求
    撤銷原裁定，更為適法之裁定。
二、按違禁物或專科沒收之物得單獨宣告沒收，刑法第40條第2
    項定有明文。
三、經查：
  (一)受刑人因涉嫌販賣第二級毒品甲基安非他命（1 次）及施用
    第二級毒品甲基安非他命（2 次）案件，於民國於97年4 月
    6 日2 時55分許，在屏東縣屏東市○○路與光明街口經警查
    獲，並在其所駕駛之自小客車內查扣甲基安非他命4 包（毛
    重1 公克）；復於97年4 月19日19時5 分許，在屏東縣九如
    鄉○○路○段353 之6 號新潮流釣蝦場旁之停車場為警逮捕
    ，並在其身上口袋扣得第一級毒品海洛因2 包，在其車上駕
    駛座及後行李箱扣得第二級毒品甲基安非他命8 包（含袋重
    80.9公克）、電子磅秤1 個、行動電話1 支（含SIM 卡1 張
    ）、吸食器2 個、剷子2 支及夾鏈袋1 包等物。其中受刑人
    涉嫌施用第二級毒品2 次部分，經臺灣屏東地方法院檢察署
    檢察官以97年度毒偵字第681 號、第751 號提起公訴，經臺
    灣屏東地方法院以97年度訴字第698 號分別判處有期徒刑7
    月、7 月，並將扣案之4 包甲基安非他命（毛重1 公克）宣
    告沒收銷燬，復於理由中敘明：扣案之甲基安非他命8 包（
    含袋重80.9公克），因該次檢察官另行偵查被告販賣第二級
    毒品甲基安非他命，業據被告陳明在卷，並有卷存臺灣高等
    法院被告前案紀錄表可查，是扣案之上開毒品既與被告另涉
    販賣第二級毒品案件有關，非供本件施用毒品之用，爰不另
    為沒收銷燬之諭知。另外受刑人涉嫌販賣第二級毒品部分，
    經臺灣屏東地方法院檢察署檢察官以97年度偵字第2643號提
    起公訴，經臺灣屏東地方法院以97年度訴字第917 號判處有
    期徒刑4 年6 月，經本院以98年度上更(一)字第81號將原判決
    撤銷，改判有期徒刑4 年，並將扣案8 包甲基安非他命中之
    1 包（驗後毛重38.130公克）宣告沒收銷燬，復於理由中敘
    明：扣案之第二級毒品甲基安非他命7 包，並無證據證明與
    該本案有關，自不得宣告沒收銷燬，嗣經最高法院以99年度
    台上字第1303號駁回上訴確定在案等情，有上開各該起訴書
    、判決書及臺灣高等法院被告前案紀錄表等件在卷可稽，是
    此部分之事實均堪認定。
  (二)警方於97年4 月19日19時5 分許，在屏東縣九如鄉○○路○
    段353 之6 號新潮流釣蝦場旁之停車場逮捕受刑人，並查扣
    第二級毒品甲基安非他命8 包，其中1 包業經宣告沒收銷燬
    ，另7 包未經宣告沒收銷燬等情，已如上述。而該7 包甲基
    安非他命經送檢驗結果，均含有第二級毒品甲基安非他命成
    分（驗後淨重分別為36.783公克、2.87公克、0.127 公克、
    0.14公克、0.137 公克、0.301 公克、0.154 公克），係屬
    違禁物乙節，有高雄市立凱旋醫院97年5 月5 日高市凱醫驗
    字第6931號濫用藥物成品檢驗鑑定書1 份在卷可稽，是此部
    分之事實亦堪認定。
  (三)上開扣案之7 包甲基安非他命，雖未於受刑人所犯販賣及施
    用第二級毒品甲基安非他命案件中予以宣告沒收銷燬，然受
    刑人自承該7 包甲基安非他命係其所有（見97年4 月20日警
    詢筆錄），且該7 包甲基安非他命係於受刑人上開施用第二
    級毒品甲基安非他命案件中遭警同時查扣（見臺南縣警察局
    新化分局97年4 月19日搜索扣押筆錄），受刑人上開施用第
    二級毒品甲基安非他命案件既已判決確定，則其持有該7包
    甲基安非他命部分，即應為上開施用第二級毒品之確定判決
    效力所及，而無從另行追訴。職是，上開扣案之7 包甲基安
    非他命既未於受刑人所犯販賣及施用第二級毒品甲基安非他
    命案件中予以宣告沒收銷燬，則依刑法第40條第2 項之規定
    ，檢察官自得聲請法院予以單獨宣告沒收銷燬。
四、原審未詳為推求，遽為裁定駁回檢察官單獨宣告沒收之聲請
    ，即有未合，檢察官抗告意旨，指摘原裁定不當，為有理由
    ，自應由本院將原裁定撤銷，並自為裁定將扣案之甲基安非
    他命7 包（驗後淨重分別為36.783公克、2.87公克、0.127
    公克、0.14公克、0.137 公克、0.301 公克、0.154 公克）
    予以宣告沒收銷燬。
五、據上論結，應依刑事訴訟法第413 條，裁定如主文。
中    華    民    國  100     年    9     月    5     日
                  刑事第十一庭  審判長法  官  翁慶珍
                                      法  官  石家禎
                                      法  官  孫啟強
以上正本證明與原本無異。
不得再抗告。
中    華    民    國   100    年    9     月    5     日
                                      書記官  劉鴻瑛